【裁判字號】    94,交聲,592
【裁判日期】    950406
【裁判案由】    聲明異議
【裁判全文】
臺灣高雄地方法院交通事件裁定         94年度交聲字第592號
原處分機關  高雄市政府
異  議  人  甲○○
上列受處分人因違反道路交通管理處罰條例案件，對於高雄市政
府民國94年10月17日所為之高市府交裁字第裁32-B00000000號裁
決書（原舉發通知單：高雄市政府警察局94年5 月16日高市警交
字第B00000000號），聲明異議，本院裁定如下：
    主  文
異議駁回。
    事  實
一、按機慢車兩段左轉標誌，用以告示左轉機器腳踏車或慢車駕
    駛人應遵照號誌指示，在號誌顯示允許直行時先行駛至右前
    方路口之左轉待轉區等待左轉，俟該方向號誌顯示允許直行
    後，再行續駛，以兩段方式完成左轉，道路交通標誌標線號
    誌設置規則第65條第1 項定有明文。又按，汽車駕駛人轉彎
    時，有不依標誌、標線、號誌指示者，處新台幣（下同）60
    0 元以上1,800 元以下罰鍰，道路交通管理處罰條例第48條
    第2 款亦定有明文，而道路交通管理處罰條例所稱之汽車，
    依該條例第3 條第8 款規定包括機器腳踏車，合先敘明。
二、本件原處分機關高雄市政府交通局交通事件裁決中心係以異
    議人即受處分人於94年5 月16日21時15分許，騎乘車號YYV-
    148 號輕型機車，在高雄市○○路與民族路口，不依規定以
    兩段方式進行左轉彎即左轉民族路口往南方向行駛，而為高
    雄市政府警察局交通大隊第4 分隊交通警員張英賢攔停，並
    以異議人有違反道路交通管理處罰條例第48條第2 款規定之
    行為掣單舉發。嗣異議人於未於舉發通知單上所載應到案日
    期（即94年6 月2 日）前向原處分機關提出申訴，原處分機
    關乃於94年10月17日依道路交通管理處罰條例第48條第2 款
    、同條例第65條第2 項及違反道路交通管理事件統一裁罰基
    準及處理細則第43條、第44條、第61條之規定，裁處異議人
    加倍罰鍰1,800 元。
三、聲明異議意旨略以：伊於案發當晚在中正路二路175 號維士
    比大樓（位於中正路與民族路口東南側）前取車後，原以步
    行推車之方式往西方向穿越人行人穿越道，擬通過民族路口
    後再以騎乘方式往南行進。惟推行該車至路中安全島時，中
    正路行進方向已轉為紅燈，伊方改以騎乘機車方式加速通過
    並左轉民族路，伊並無未依兩段式左轉之違規云云。
四、經查：異議人於前揭時間，在設有機車應依兩段式左轉標誌
    之中正路與民族路口，騎乘上開機車自中正路南側由東往西
    方向行駛，不依標誌指示以兩段方式進行左轉彎，即逕自違
    規左轉民族路往南行駛之事實，業據證人即舉發警員張英賢
    到庭證述明確（見本院卷第20頁），並提出異議人違規現場
    草圖及現場照片15張附卷佐證（見本院卷第24頁至第28頁）
    。異議人雖陳稱其原以推車步行之方式穿越行人穿越道，係
    後來見中正路行進方向轉為紅燈，方以騎乘之方式左轉民族
    路南行云云，惟其如欲以推車方式穿越馬路，於行至中央分
    隔島遇燈號即將轉為紅燈時，本應快速推行通過或停等在中
    央分隔島以免招致危險，卻反發動機車以騎乘方式行進，所
    耗費通行時間更甚於即時快速推車步行方式，則其所言是否
    屬實，已屬可疑。又依上開照片、草圖所標示現場位置及狀
    況觀之，警員張英賢取締本件違規之稽查位置，得以清楚看
    見異議人行進動態，衡情證人張英賢乃依法執勤之交通大隊
    警員，與異議人素昧平生，亦無嫌隙，尚無足認其有任意為
    不實舉發之情事存在，且其前開證詞輔以卷附現場草圖及照
    片，互核一致，並無瑕疵可指，基此，審諸證人張英賢乃為
    原處分機關所認定異議人有前開違規行為之原證人，依其到
    庭所陳述之經過並無違反經驗法則或論理法則之情形，且於
    本件卷存證據資料內並無任何積極證據足以證明證人張英賢
    所述虛偽，亦無足可顯信證人張英賢陳述不可採之品性證據
    或前科證據存在，自不得僅因證人張英賢為本件舉發之員警
    即否認其在訴訟上所具有之原證人資格。況異議人於本院審
    理時自承確有騎乘該車自中正路左轉民族路南行（見本院卷
    第21頁），其既有駕車自中正路左轉民族路之事實，而該路
    段必須以兩段方式始得進行左轉彎，則其是否曾以牽車步行
    之方式前進，已無礙於其違規事實之認定。是以，異議人辯
    稱其並無未依規定兩段式左轉之違規云云，委無足採。
五、綜上所述，異議人確有於前揭時地騎乘上開機車轉彎時，不
    依標誌指示以兩段方式左轉之違規行為，且未於期限內繳納
    最低罰鍰，從而，原處分機關依前揭道路交通管理處罰條例
    第48條第2 款、同條例第65條第2 項、違反道路交通管理事
    件統一裁罰基準及處理細則第43條、第44條、第61條規定，
    裁處異議人加倍罰鍰1,800 元，核無違誤。異議人之異議，
    為無理由，應予駁回。
六、應依道路交通案件處理辦法第19條，裁定如主文。
中    華    民    國    95    年    4     月    6     日
                  交通法庭    法  官  林書慧
以上正本證明與原本無異。
如不服本裁定應於送達後5日內向本院提出抗告狀。
中    華    民    國    95    年    4     月    7    日
                              書記官  鍾錦祥


司法院資訊處製作；財團法人民間司法改革基金會備份。
